# 签订对赌协议吸引到的投资如果按 CAS22 该怎么处理？

提问人：dfhcpa 时间：2019-01-29 13:43:16
签订对赌协议吸引到的投资如果按 CAS22 该怎么处理？首先肯定不能作为权益工具核算，那如果按照债务工具核算，其对赌协议中约定的利息难道要在对赌期间计提进当期损益？如果计提进当期损益了，将来对赌成功了咋处理？

回答人：chenyiwei
这个问题不能一概而论，要考虑以下问题：
1 、是站在哪个会计主体的角度讨论这个问题？（被投资方本身、被投资方的大股东、其他）
2 、对赌协议的具体条款？特别是涉及回购、补偿等义务，应由被投资方本身还是其股东履行？